臺灣高等法院民事裁定　　　　　　　　　96年度抗字第2005號
抗　告人即
聲　請　人　壬○○
抗　告人即
相　對　人　寅○○○
　　　　　　　　　　　　4樓之.
　　　　　　子○○
　　　　　　　　　　　　6樓之.
　　　　　　酉○○
　　　　　　　　　　　　3樓之.
　　　　　　亥○○○
　　　　　　　　　　　　3樓之.
　　　　　　午○○
　　　　　　　　　　　　1樓之.
　　　　　　巳○○
　　　　　　　　　　　　2樓之.
　　　　　　卯○○
　　　　　　　　　　　　2樓之.
　　　　　　丙○○
　　　　　　　　　　　　3樓之.
　　　　　　甲○○
　　　　　　　　　　　　2樓之.
　　　　　　辛○○
相　對　人　戌○○○
　　　　　　　　　　　　4樓之.
　　　　　　乙○○
　　　　　　　　　　　　5樓之.
　　　　　　丁○○
　　　　　　　　　　　　5樓之.
　　　　　　戊○○
　　　　　　　　　　　　4樓之.
　　　　　　丑○○
　　　　　　　　　　　　6樓之.
　　　　　　癸○○
　　　　　　　　　　　　3樓之.
　　　　　　己○○
　　　　　　　　　　　　1樓之.
　　　　　　庚○○○
　　　　　　　　　　　　1樓之.
　　　　　　申○○
　　　　　　　　　　　　6樓之.
　　　　　　辰○○○
　　　　　　　　　　　　2樓之.
　　　　　　未○○
　　　　　　　　　　　　4樓之.
上21人共同
訴訟代理人　洪堯欽律師
　　　　　　李奇穎律師
上列抗告人間因聲請停止執行事件，分別對於中華民國96年10月
23 日臺灣板橋地方法院96年度聲字第2754號裁定均提起抗告，
本院裁定如下：
    主  文
抗告均駁回。
抗告費用由抗告人各自負擔。
    理  由
一、按有回復原狀之聲請或提起再審或異議之訴，或對於和解為
    繼續審判之請求，或提起宣告調解無效之訴、撤銷調解之訴
    ，或對於許可強制執行之裁定提起抗告時，法院因必要情形
    或依聲請定相當並確實之擔保，得為停止強制執行之裁定。
    強制執行法第18條第2項定有明文。次按強制執行法第18條
    第2項規定，所謂必要情形，固由法院依自由裁量定之。然
    法院為此決定，應就回復原狀之聲請，或再審之訴，或異議
    之訴，或抗告，在法律上是否顯無理由，以及如不停止執行
    ，將來是否難於回復執行前之狀態等各情形予以斟酌。末按
    核定訴訟標的之價額，以起訴時之交易價額為準；無交易價
    額者，以原告就訴訟標的所有之利益為準。民事訴訟法第77
    條之1第2項定有明文。又法院以裁定命債務人供擔保後停止
    強制執行，其擔保金額之多寡應如何認為相當，原屬於法院
    職權裁量之範圍，如已斟酌債權人因停止執行所應受之損害
    ，即非當事人所可任意指摘。（最高法院95年度台抗字第79
    1號裁判意旨參照）。
二、抗告人壬○○抗告意旨略以：原裁定以伊未就原法院95年度
    執字第50994號強制執行事件金錢債權執行部分提起第三人
    異議之訴，故僅准就非屬金錢債權執行部分准供擔保為停止
    執行。而前開強制執行事件雖形式上有金錢債權執行部分及
    非金錢債權執行部分，然究其實質，其二者間非可逕為割裂
    ，且逕為割裂將產生不合理之情形，因相對人已將系爭頂樓
    違建查封，故依法定程序，其自係會對之拍賣以受償，此將
    導致系爭頂樓違建雖暫時停止其拆除之執行，然若相對人聲
    請拍賣系爭頂樓違建，則伊提起之異議之訴即無意義。況伊
    知悉債務人林國楨本即願就上開執行事件提出現款撤銷查封
    ，但因執行法院認因該金錢債權執行部分及非金錢債權執行
    部分具有相關連無法割裂之關係，致林國楨未能清償金錢債
    權執行部分而撤銷查封。綜上可知，原裁定應就前開強制執
    行事件全部裁定停止執行，求予廢棄原裁定對伊不利之部分
    ，並將金錢債權執行部分亦准其供擔保停止強制執行程序云
    云。
三、抗告人寅○○○、子○○、酉○○、亥○○○、午○○、巳
    ○○、卯○○、丙○○、甲○○、辛○○（下稱抗告人寅○
    ○○等，與其餘相對人戌○○○、乙○○、丁○○、戊○○
    、丑○○、癸○○、己○○、庚○○○、申○○、辰○○○
    、未○○等下合稱相對人等）抗告意旨及答辯略以：抗告人
    壬○○並無因拍賣程序之執行，有不能回復原狀之損害，因
    本件金錢債權之執行，係聲請拍賣林國楨如抗告狀附表一之
    財產（見本院卷第35至36頁），並不包括系爭頂樓增建，是
    抗告人壬○○並無因拍賣程序之進行而有不能回復原狀之損
    害。又抗告人壬○○所提起之異議之訴，於法律上顯無理由
    ，亦無停止執行程序之必要。另原裁定未詳載供擔保之金額
    與伊因停止執行不當可能遭受之損害間之關連，自有理由不
    備之違法。且依實務見解，停止執行之擔保非以物之價值或
    其債權額為依據，應以請求排除強制執行所有之利益或執行
    標的物之價值為準，原裁定以訴訟標的金額新臺幣（下同）
    154萬2200元為應供擔保之金額，顯違背最高法院見解。綜
    上所述，原裁定對渠等不利部分實有違背法令及不備理由之
    違法，求予廢棄原裁定對渠等不利部分云云。
四、經查：本件聲請人即抗告人壬○○以其向原法院提起第三人
    異議之訴為理由，聲請裁定停止原法院95年度執字第50994
    號強制執行事件之強制執行程序。原法院調取前開執行卷宗
    及原法院96年度訴字第1950號第三人異議之訴卷宗審究後，
    認為就其中抗告人壬○○聲請供擔保停止原法院95年度執字
    第50994號強制執行事件關於「債務人應將坐落門牌號碼台
    北縣板橋市○○路135巷12弄12號之1、之2、之3、之4建物
    之屋頂平台上、如附圖Ｂ、Ｃ部分所示，面積合計22平方公
    尺之頂樓增建拆除」之強制執行程序部分，因抗告人壬○○
    業已提起第三人異議之訴，為有理由，應予准許。逾上開部
    分之請求（即金錢債權執行部分），因抗告人壬○○並未提
    起第三人異議之訴，故此部分聲請與強制執行法第18條第2
    項規定不合，應予駁回。嗣兩造對其不利部分分別提起抗告
    ，茲分述如下：
  (一)抗告人壬○○部分：抗告人壬○○抗辯本件金錢債權執行部
    分及非金錢債權執行部分具有相關連無法割裂之關係，原執
    行法院亦為相同認定；且若相對人等聲請拍賣系爭頂樓增建
    物，則伊提起之異議之訴即無意義云云。然查本院93年上字
    第111號確定判決係判命林國楨應拆除系爭頂樓增建物還地
    ，及給付占用一樓法定空地之不當得利，有該判決附卷可稽
    （見本院卷第47至59頁），二者並無互相競合或應為選擇之
    關係，於強制執行時自無抗告人壬○○所謂有無法割裂之關
    係云云，故執行債務人林國楨自無法因清償金錢債權執行部
    分而得解免非金錢債權執行部分之執行，是抗告人壬○○抗
    辯本件金錢債權執行部分及非金錢債權執行部分具有相關連
    無法割裂之關係云云，顯不足採。又本件相對人等係依據執
    行名義請求拆除系爭頂樓增建物，自不可能再聲請拍賣之，
    且縱相對人等聲請拍賣系爭頂樓增建物，因抗告人壬○○已
    提起第三人異議之訴，並聲請供擔保停止執行，原執行法院
    亦應於第三人異議之訴確定後，方為執行。從而，抗告人壬
    ○○抗辯若相對人等聲請拍賣系爭頂樓增建，則伊提起之異
    議之訴即無意義云云，顯有誤會。綜上，抗告人壬○○所辯
    均不足採，其就金錢債權執行部分並未提起第三人異議之訴
    ，故此部分聲請與強制執行法第18條第2項規定不合，原法
    院據此駁回抗告人壬○○此部份之聲請，並無不合。
  (二)抗告人寅○○○等部分：查原法院96年度訴字第1950號第三
    人異議之訴，抗告人壬○○主張系爭頂樓增建物興建時，係
    伊及林國楨共同出資興建，故伊對系爭頂樓增建物亦有所有
    權，並提出伊所支付之部分憑證為證，據此提出第三人異議
    之訴，有民事異議之訴狀在卷可稽（見本院卷第65至89頁）
    。經核並無法律上顯無理由之情形，且若繼續執行拆除系爭
    頂樓增建之執行行為，抗告人壬○○必因拆除系爭頂樓增建
    物執行程序之進行而有不能回復原狀之損害，故抗告人寅○
    ○○等抗辯抗告人壬○○並無因拍賣程序之執行，有不能回
    復原狀之損害，且抗告人壬○○所提起之異議之訴，於法律
    上顯無理由云云，顯不足採。又本件系爭頂樓增建物之訴訟
    標的價額即原告就訴訟標的所有之利益為154萬2200元，為
    兩造所不爭執，而本件拆除系爭頂樓增建物屬非金錢請求權
    之執行，原法院審酌上開訴訟標的價額為154萬2200元、相
    對人等長期不能利用系爭屋頂平台之損失等情，認供擔保可
    能之損害金額以154萬2200元為適當，已斟酌債權人即相對
    人等因停止執行所受之損害而為衡定，抗告人寅○○○等之
    權益已受保護，核無不合，且揆諸首揭見解，此屬法院職權
    裁量之範圍，非當事人所得任意指摘，是抗告人寅○○○等
    抗辯原裁定未詳載供擔保之金額與伊因停止執行不當可能遭
    受之損害間之關連，自有理由不備之違法，原裁定以訴訟標
    的金額154萬2200元為應供擔保之金額，顯違背最高法院見
    解云云，亦不足採。
  (三)綜上所述，原裁定認抗告人壬○○聲請供擔保停止原法院95
    年度執字第50994號強制執行事件關於拆除系爭頂樓增建之
    強制執行程序部分，因抗告人壬○○業已提起第三人異議之
    訴，為有理由，准抗告人曹文供擔保後為停止執行。逾上開
    部分之請求（即金錢債權執行部分），因抗告人壬○○並未
    提起第三人異議之訴，故此部分聲請與強制執行法第18 條
    第2項規定不合，應予駁回等情，洵無不合，抗告人壬○○
    、寅○○○等抗告意旨仍執前詞，指摘原裁定不當，求予廢
    棄，均無理由，應予駁回。
五、據上論結，本件抗告均無理由，爰裁定如主文。
中　　華　　民　　國　　96　　年　　12　　月　　31　　日
                    民事第七庭
                        審判長法  官  鄭三源
                              法  官  邱  琦
                              法  官  周美月
正本係照原本作成。
本裁定除以適用法規顯有錯誤為理由，並經本院許可外，不得再
抗告。如提起再抗告，應於收受後10日內委任律師為代理人向本
院提出再抗告狀。並繳納再抗告費新台幣１千元。
中　　華　　民　　國　　97　　年　　1 　　月　　4 　　日
                              書記官  李華安
